臺北高等行政法院簡易判決
　　　　　　　　　　　　　　　　　　 94年度簡字第00006號
原　　　告　甲○○
訴訟代理人　乙○○
被　　　告　宜蘭縣政府
代　表　人　丙○○縣長）住同.
上列當事人間因就業服務法事件，原告不服行政院勞工委員會中
華民國93年12月10日勞訴字第0930055747號訴願決定，提起行政
訴訟。本院判決如下：
　　主  文
原告之訴駁回。
訴訟費用由原告負擔。
　　事  實
一、事實概要：原告未經行政院勞工委員會許可，即聘僱越南籍
    外國人TRAN DAI LOC（下稱：T君，護照號碼：A0000000A，
    服務處所：協春886號）及HO XUAN TU（下稱：H君，護照號
    碼：A0000000A）等2名，於宜蘭縣蘇澳港區內之銘宏漁123
    號漁船上從事船務工作，案經宜蘭縣警察局三星分局於93年
    8月13日當場查獲，並於民國（下同）93年8月30日以星警外
    字第0930001487號函移請被告依權責核處，嗣經被告查證屬
    實，乃依就業服務法第57條第1款及第63條第1項規定，於93
    年10月14日以府社資字第0930109563號號違反就業服務法罰
    鍰案件處分書（下稱原處分）處原告罰鍰新台幣（下同）20
    萬元。原告不服，提起訴願，遭駁回後，遂向本院提起行政
    訴訟。
二、兩造聲明：
　(一)原告聲明求為判決：
    1.訴願決定及原處分撤銷。
    2.訴訟費用由被告負擔。
　(二)被告聲明求為判決：
    1.原告之訴駁回。
    2.訴訟費用由原告負擔。
三、兩造之爭點：
    原告是否有聘僱外國人T君及H君工作之情事？
　(一)原告主張之理由：
    1.訴願決定書中提到T君服務處所協春886號，並非原告船隻
      ，且本件經宜蘭縣警察局三星分局於93年8月13日當場查
      獲（問：警方於港區○道路查獲你在銘宏漁123號，你當
      時從事何工作？找當時在船上幫忙整理船務工作），警察
      剛來船上時並未看到該2船員，該2船員去洗澡並未在船上
      ，警察等了一會，2名船員才回來，而原告所擁有船隻是
      捕大型魚獲之遠洋漁船，從未在距離本島海岸12浬以內作
      業，且本艘漁船在93年7月7日入港補給後，再出港時發現
      船隻引擎故障，泊進船隻修理場上架由台灣人修理引擎，
      該艘漁船並沒有其需要工作的地方，因此根本不需要兩名
      船員在該艘漁船上工作，所以原告未違反就業服務法規定
      ，且船員並無工作之事實，警察來船上時有帶錄影機，因
      此請警察提供錄影資料．並說明該兩名船員當時在做什麼
      工作。
    2.該兩名船員是銘宏漁7號漁船根據行政院農業委員會公告
      辦理，在國外申請僱用該兩名船員，並不需要向行政院勞
      工委員會申請許可，因銘宏漁123號及銘宏漁7號都是原告
      家裡的漁船，但銘宏漁7號因為航線的問題所以無法去載
      這兩位船員上船，因此由原告去找兩位船員，而原告家裡
      的兩艘漁船在外海都是在一起作業，作業時問大約3-9個
      月，因為在做筆錄時，警察說沒事情，所以原告沒多做說
      明。
　(二)被告主張之理由：
    1.「雇主聘僱外國人不得有下列情事：一、聘僱未經許可，
      許可失效或他人所申請聘僱之外國人。」「違反第44條或
      第57條第1款、第2款規定者，處新台幣15萬元以上75萬元
      以下罰鍰。˙˙˙。」為就業服務法第57條第1款及第63
      條第1項所明定。緣原告僱用未經許可之越南籍外國人T君
      及H君在宜蘭縣蘇澳港區內之銘宏漁123號漁船上工作，於
      93年8月13日為宜蘭縣警察局三星分局查獲，被告乃依據
      該分局93年8月30日星警外字第0930001487號函，以原告
      違反就業服務法第57條第1款規定屬實，爰依同法第63條
      第1項規定，處以罰鍰20萬元，並無違誤。
    2.查本件原告於調查筆錄上自承：「（員警問：警方查獲2
      名外勞˙˙˙在你船上從事何工作？），潘君答：幫忙捉
      魚，從事船務工作；（員警問：你自何處僱用該二名外勞
      從事船務工作？何時開始僱用他們？，潘君答：我是在屏
      東東港外海不知名漁船上僱用。我聘僱他們已有約1年的
      時間，˙˙˙。」另據越籍外勞T君及H君亦均於調查筆錄
      中分別供稱：「（員警問：警方於港區○道路查獲你在銘
      宏漁123號你當時從事何工作？），外勞答：我當時在船
      上幫忙整理船務工作；（員警問：來台工作地址及雇主為
      何？），外勞答：來台住宜蘭縣蘇澳鎮港區銘宏漁123 號
      漁船，雇主是阿銘哥（經警方查證是甲○○，˙˙˙）。
      」在卷為憑，且於越勞T君及H君偵訊時，有通譯人阮文雄
      翻譯並於筆錄上簽署確認無誤。綜上，原告聘僱未經許可
      之外國人工作屬實，被告據以所為處分，於法並無不合，
      至於原告所訴，顯係推諉卸責之詞不足採信。
　　理  由
一、按就業服務法第43條規定：「除本法另有規定外，外國人未
    經雇主申請許可，不得在中華民國境內工作。」第57條第1
    款規定：「雇主聘僱外國人不得有下列情事：一、聘僱未經
    許可、許可失效或他人所申請聘僱之外國人。」第63條第1
    項前段規定：「違反第44條或第57 條第1款、第2款規定者
    ，處新臺幣15萬元以上75萬元以下罰鍰。」
二、本件兩造不爭T君及H君均為越南籍之外國人，原告未取得行
    政院勞工委員會之聘僱許可等情，並有外勞居留資料查詢、
    外籍船員僱用或異動名冊、護照影本附於原處分卷可稽，堪
    認為真實。是本件之爭執，厥在於原告是否有聘僱外國人T
    君及H君工作之情事？
三、經查：
  (一)本件係宜蘭縣警察局三星分局員警於93年8月13日13時許，
    在宜蘭縣蘇澳港區當場查獲，同日越南籍外勞T君於警訊時
    陳稱：「（問：警方於港區○道路查獲你在銘宏漁123號你
    當時從事何工作？）我當時在船上幫忙整理船務工作....
    （問：於何時、持何種簽證？由何處入境？來台目的為何？
    ）我是於2003年6月23日由銘宏漁123號船長（甲○○）從海
    上旅館把我接來蘇澳港工作，我並沒有任何簽證，從事船員
    工作。（問：來台工作地址及雇主為何？）來台住宜蘭縣蘇
    澳鎮港區銘宏漁123號漁船，雇主是阿銘哥（經警方查證是
    甲○○....）（問：你進來蘇澳港區從事船員工作期間多久
    ？同船是否還有其他人員？）有1年多，還有一名越南籍船
    員HO XUAN TU....（問：你在銘宏漁123號薪資為何？由誰
    支付？僱主有無積欠你薪資？）1個月200元美金，甲○○給
    台久國際仲介公司匯款至越南我的家人。積欠我8個月薪資
    （約新台幣126,720元）.... 」同日H君於警訊時陳稱：「
    （問：警方於港區○道路查獲你在銘宏漁123號你當時從事
    何工作？）我當時在船上幫忙整理船務工作.... （問：於
    何時、持何種簽證？由何處入境？來台目的為何？）我是於
    2003年6月23日由銘宏漁123號船長（甲○○）從海上旅館把
    我接來蘇澳港工作，我並沒有任何簽證，從事船員工作。（
    問：來台工作地址及雇主為何？）來台住宜蘭縣蘇澳鎮港區
    銘宏漁123號漁船，雇主是阿銘哥（經警方查證是甲○○
    ....）（問：你進來蘇澳港區從事船員工作期間多久？同船
    是否還有其他人員？）有1年多，還有一名越南籍船員TRAN
    DAI LOC....（問：你在銘宏漁123號薪資為何？由誰支付？
    僱主有無積欠你薪資？）1個月200元美金，甲○○給台久國
    際仲介公司匯款至越南我的家人。積欠我8個月薪資（約新
    台幣126,720元）.... 」以上均經翻譯人員阮文雄向上開2
    名受訊問人朗讀認為無訛後經其捺印簽名，有偵訊筆錄附於
    原處分卷可按。
  2.又查原告於查獲當時雖不在場，惟其於同日亦經通知到場陳
    稱：「（問：警方查獲2名外勞外國人TRAN DAI LOC，HO XU
    AN TU在你船上從事何工作？）幫忙捉魚，從事船務工作。
    （問：你自何處僱用該2名外勞從事船務工作？何時開始僱
    用他們？薪水如何算？如何支付？）我是在屏東東港外海不
    知名漁船上僱用。我聘僱他們已有約1年的時間，詳細日期
    我已不記得。我聘僱他們2人從事漁工工作。他們的薪資是
    每月1萬1千元新台幣，但我沒有付給他們本人，我都是經由
    我姐姐（潘月珍）付給仲介公司（台九國際有限公司），由
    仲介公司跟.... 漁工結算」，此亦有原告偵訊筆錄附於原
    處分卷可憑，核其陳述與上開2名外勞所述情節大致相符，
    是被告認原告有聘僱外國人T君及H君工作之情事，洵屬有據
    ，原告於訴訟中翻異前詞，核屬飾卸之詞，尚非可採。
四、綜上所述，原處分以原告有違反就業服務法第57條第1款之
    情事，依同法第63條第1項前段之規定處以罰鍰20萬元，認
    事用法俱無違誤，訴願決定遞予維持，亦無不合，原告徒執
    前詞，訴請撤銷訴願決定及原處分，為無理由，爰依行政訴
    訟法第233條第1項之規定，不經言詞辯論逕予駁回。
據上論結，本件原告之訴為無理由，爰依行政訴訟法第98條第3
項前段，判決如主文。
中　　華　　民　　國　　94　　年　 　9　　月　 12  　 日
                            第三庭法  官　王　碧　芳
上為正本係照原本作成。
本件以訴訟事件所涉及之法律見解具有原則性者為限，始得於本
判決送達後20日內向本院提出上訴狀並表明上訴理由，如已於本
判決宣示後送達前提起上訴者，應於判決送達後20日內補具上訴
理由（均按他造人數附繕本），且經最高行政法院許可後方得上
訴。
中　　華　　民　　國　　94　　年　 　9　　月　 12  　 日
                                  書記官  葉  瑩  庭
